【裁判字號】    97,交聲,113
【裁判日期】    980212
【裁判案由】    違反道路交通管理處罰條例聲明異議
【裁判全文】
臺灣臺東地方法院交通事件裁定          97年度交聲字第113號
原處分機關  交通部公路總局高雄區監理所臺東監理站
異  議  人
即受處分人  丙○○
上列異議人即受處分人因違反道路交通管理處罰條例案件，對於
交通部公路總局高雄區監理所臺東監理站於民國97年10月27日以
東監違裁字第81-P00000000號所為之裁決處分（原舉發案號：花
警交字第P00000000號），聲明異議，本院裁定如下：
    主  文
異議駁回。
    理  由
一、原處分意旨略以：異議人即受處分人（下稱異議人）於民國
    97年9月20日16時50分許，駕駛車牌號碼9J-2242號自用小貨
    車，行經臺九線309公里設有燈光號誌管制之交岔路口處，
    因闖紅燈經花蓮縣警察局玉里分局竹田派出所員警依道路交
    通管理處罰條例第53條第1項規定製單舉發，案移原處分機
    關，經原處分機關認異議人確有前述違規行為，於97年10月
    27 日依道路交通管理處罰條例第53條第1項裁處異議人罰緩
    新臺幣（下同）2,700元，並依同條例第63條第1項第3款，
    記違規點數3點之處分等語。
二、異議意旨略以：異議人於97年9月20日16時50分許由南向北
    駕車行經臺九線309公里處前10公尺時，燈光號誌顯示為綠
    燈，伊開車至路口時燈光號誌顯示為黃燈，遂逕行駕車通過
    ，並未闖紅燈，而當時太陽西曬，員警之視線應有誤差，且
    值勤之王姓警員亦承認當時是黃燈，惟因另一位值勤之李所
    長堅持開單始予告發；再異議人提出申訴後，花蓮縣警察局
    玉里分局之回函竟將異議人之姓氏「鍾」寫成「鐘」，行進
    方向為「由南向北」記載成「由北向南」，顯有錯誤，為此
    具狀聲明異議，請求撤銷原處分云云。
三、按車輛面對圓形紅燈表示禁止通行，不得超越停止線或進入
    路口，道路交通標誌標線號誌設置規則第206條第5款第1目
    定有明文。又駕駛人駕駛車輛或行人在道路上，應遵守道路
    交通標誌、標線、號誌之指示、警告、禁制規定，並服從執
    行交通勤務之警察或依法令執行指揮交通及交通稽查任務人
    員之指揮；汽車駕駛人，行經有燈光號誌管制之交岔路口闖
    紅燈者，處1,800元以上5,400元以下罰鍰；汽車駕駛人有前
    開規定之情形者，除依該條處罰鍰外，並予記違規點數3點
    ，道路交通管理處罰條例第4條第1項、第53條第1項及第63
    條第1項第3款分別定有明文。
四、經查：
（一）本件異議人於民國97年9月20日16時50分許，駕駛車牌號
      碼9J-2242號自用小貨車，行經臺九線309公里設有燈光號
      誌管制之交岔路口處，涉有闖紅燈之違規行為，經花蓮縣
      警察局玉里分局竹田派出所執勤員警攔停後製單當場舉發
      ，嗣異議人提出申訴，經原處分機關綜合相關資料審查結
      果，認上開違規屬實，遂依道路交通管理處罰條例53條第
      1 項規定，裁處罰鍰2,700元，並依同條例第63條第1項第
      3 款規定，記違規點數3點等情，此有花警交字第
      Ｚ0000000000號舉發通知單、東監違裁字第81-P00000000
      號違反道路交通管理事件裁決書、異議人之陳述及查詢單
      、花蓮縣警察局玉里分局玉警交字第0975000322號函等影
      本各1份附卷可稽。
（二）異議人於上揭時、地，駕駛自用小貨車違規闖紅燈等情，
      業據證人即舉發本件違規事件之花蓮縣警察局玉里分局竹
      田派出所警員甲○○於本院調查時具結證稱：當日其與乙
      ○○所長共同值勤，於16時50分許發現1臺福斯箱型車由
      南往北行駛而來，當時臺九線309公里處由南往北第1個紅
      綠燈為黃燈，第2個紅綠燈已亮起紅燈，該車並沒有停車
      ，其與李所長遂於308.7公里處將異議人攔停並製單舉發
      等語明確；核與證人即在場執勤之花蓮縣警察局玉里分局
      竹田派出所所長乙○○之具結證述相符。再證人甲○○亦
      當庭提出異議人違規之錄影光碟為證，於該錄影光碟時間
      顯示「00：00：57」時，異議人駕駛自用小貨車到達該路
      口前，燈光號誌已轉為紅燈，異議人旋即到達該路口，惟
      並未停車逕自直行等情，業據本院當庭勘驗屬實，復為異
      議人所不爭執，並有截取自上揭影像之照片1張附卷可稽
      。此外，復有證人甲○○當庭繪製之現場圖1紙及現場照
      片4張在卷可參。另衡諸上揭證人均與異議人素昧平生，
      並無仇隙嫌怨，應無甘冒自身觸犯偽證罪之風險而設詞誣
      攀異議人之理，而警員執行公務時本身極受有行政懲處責
      任之監督，如有枉法構陷或為不實記載之行為，亦需負擔
      嚴厲之刑事責任，再渠等已到庭具結作證，更係以刑事責
      任擔保其證言之真實性，如無其他證據顯示舉發警員有誤
      認或故意構陷之情事時，尚難認舉發警員所述不可採信。
      是異議人上揭違規行為已堪認定。
（三）異議人固以前詞置辯，惟關於證人甲○○於異議人違規時
      坦承異議人確屬闖黃燈，然因李所長堅持開單始予告發乙
      節，業據證人甲○○明確否認，並證述：其當時係指由南
      往北向第1個紅綠燈是黃燈，而異議人違規的是第2個紅綠
      燈，其確定異議人通過時已是紅燈等語，足認異議人所辯
      純屬誤解證人甲○○所言，洵屬無據，要無可採。又異議
      人辯稱因其駕駛箱型車，故看不到紅綠燈轉為紅燈云云，
      無非為推諉卸責之詞。至所謂攔停地點距離違規地點達
      450 公尺云云，所指乃異議人違規後，警員取締、執勤方
      式之問題，尚與本件違規事實之認定無影響，亦非可採。
      另異議人辯稱花蓮縣警察局玉里分局之回函所載異議人姓
      氏、行進方向均有誤，應撤銷原處分云云，惟觀諸本件舉
      發通知單及違反道路交通管理事件裁決書並無任何記載錯
      誤之情，上開回函記載有誤，純屬花蓮縣警察局玉里分局
      處理申訴案件之行政瑕疵，要與本件違規事實無影響，異
      議人所辯自無可採。
（四）綜上，異議人確於上揭時、地，駕駛自用小貨車闖紅燈，
      已堪認定，故移送機關依據道路交通管理處罰條例第53條
      第1項、第63條第1項第3款及違反道路交通管理事件統一
      裁罰基準及處理細則等規定，裁處異議人罰鍰2,700元，
      並記違規點數3點，核無違誤。從而，本件聲明異議為無
      理由，應予駁回。
據上論斷，應依道路交通案件處理辦法第19條，裁定如主文。
中    華    民    國    98    年    2     月    12    日
                  交通法庭 法  官   陳鈺雯
以上正本證明與原本無異。
如不服本裁定，應於裁定送達後5日內向本院提出抗告狀（須附
繕本）。
「切勿逕送上級法院」
                           書記官   沈茜庭
中    華    民    國    98    年    2     月    13    日


司法院資訊處製作；財團法人民間司法改革基金會備份。
